【裁判字號】    99,上訴,1104
【裁判日期】    990527
【裁判案由】    妨害風化
【裁判全文】
臺灣高等法院刑事判決                99年度上訴字第1104號
上  訴  人  臺灣板橋地方法院檢察署檢察官
被      告  乙○○
上列上訴人因被告妨害風化案件，不服臺灣板橋地方法院98年度
簡上字第1543號，中華民國99年2 月25日第一審判決（起訴案號
：臺灣板橋地方法院檢察署98年度偵字第22387 號），提起上訴
，本院判決如下：
    主  文
上訴駁回。
    理  由
一、本案聲請簡易判決處刑意旨略以：被告乙○○與余清心（業
    經原審判處有期徒刑6月，如易科罰金，以新臺幣〔下同〕1
    千元折算1 日確定）共同基於意圖使女子與他人為性交行為
    而媒介、容留以營利之犯意，自民國98年3 月26日起，在址
    設臺北縣蘆洲市○○路211 號「南都養生館」，由余清心媒
    介、容留其雇用之成年女子，以2,900 元代價，與來店消費
    之不特定男客從事性器官接合之性交行為，再由余清心與其
    雇用之成年女子拆分性交易所得以營利，被告則以不詳代價
    受雇於余清心，負責擔任外場拉客工作。嗣於98年8 月13日
    凌晨1 時10分許，在上址，為警當場查獲男客林俊豪、謝水
    木與店內小姐丁○○、戊○○從事性交易，並扣得已使用保
    險套3 個、未使用保險套16個、名片32張、現金等而查悉上
    情，因認被告與余清心共同涉犯刑法第231條第1項之意圖使
    女子與他人為性交之行為而容留以營利罪嫌等語。
二、按犯罪事實應依證據認定之，無證據不得認定犯罪事實，又
    不能證明被告犯罪或其行為不罰者，應諭知無罪之判決，刑
    事訴訟法第154條第2項、第301條第1項分別定有明文。次按
    認定不利於被告之事實，須依積極證據，茍積極之證據本身
    存有瑕疵而不足為不利於被告事實之認定，即應為有利於被
    告之認定，更不必有何有利之證據，而此用以證明犯罪事實
    之證據，須於通常一般人均不至於有所懷疑，堪予確信其已
    臻真實者，始得據以為有罪之認定，倘其證明尚未達到此一
    程度，而有合理性之懷疑存在，致使無從為有罪之確信時，
    即應為無罪之判決，此有最高法院76年臺上字第4986號、30
    年上字第816號等判例意旨可資參照。 
三、公訴人認被告涉犯上揭罪嫌，無非以證人即在場之男客謝水
    木、林俊豪、店內女子丁○○、戊○○之證詞，及現場照片
    、如上扣案物品等證據為主要之論據。
四、證據能力  
    以下所引證據，經本院當庭提示，上訴人即檢察官、被告對
    於被告以外之人於審判外之言詞及書面陳述，均表示無意見
    ，同意作為證據（本院卷第17反頁），且本院審酌該言詞陳
    述或書面陳述作成時，並無違法或不當之狀況，依刑事訴訟
    法第159條之5第1項規定，均有證據能力，合先敘明。
五、訊據被告對其於案發前後使用0000000000號行動電話，並於
    案發曾去南都養生館，或按摩，或找朋友聊天。南都養生館
    遭警查獲時，其確係在場等情固坦承不諱，惟堅詞否認有何
    公訴人所指之意圖使女子與他人為性交之行為而容留以營利
    罪嫌，辯稱：伊係余清心友人，當日是去看夜間轉播美國職
    棒，伊未受余清心雇從事拉客工作等語。
六、經查：
(一)余清心於其經營之南都養生館內，媒介所雇小姐與男客進行
    性交易，藉此賺取對價並與館內小姐朋分等情，業據證人即
    男客林俊豪、謝水木，館內與男客從事性交易之小姐丁○○
    、戊○○等迭於警詢、偵查中證述甚詳，復有現場照片、扣
    案已使用之保險套3 個、名片32張，及現金等可資佐參，上
    開事實，固堪認定。
(二)然證人即共同正犯余清心迭於警詢、偵查中均證稱：南都養
    生館係伊開設，現場小姐是伊雇用。男客林俊豪、謝水木都
    是來按摩。被告、簡錫川是我朋友，留下來看電視、泡茶聊
    天等語（偵卷第8、102頁）。核與簡錫川證述：被告與余清
    心是我的朋友，案發時我們在現場聊天（偵卷第19頁）；丁
    ○○、戊○○所證：南都養生館有提供6 樓為性交易場所，
    現場負責人為余清心，他知悉上情。客人會先把交易對價拿
    給伊們，再全數拿給余清心，下班後另作拆帳，在店內負責
    拉客及招呼之人為余清心。偶而看到被告在店內進出，被告
    不是我們店裡面的人等語（偵卷第22至26、29、148、149頁
    ）大致相符。以余清心坦承經營南都養生館，並雇用丁○○
    、戊○○等人從事按摩工作，而丁○○、戊○○亦承認其等
    在南都養生館從事性交易行為，所得代價與余清心拆帳，均
    未迴避己身罪責，則其等所陳被告非南都養生館之員工，要
    非不可採信。是以，被告辯以其為余清心之友人，僅在場觀
    看電視、泡茶、聊天，尚非不可採信。
(三)謝水木於警詢中先證述：伊進去南都養生館，被告在店門口
    詢問伊是否要按摩，伊就問被告全套多少，被告就說3 千元
    等語（偵卷第33頁），於同一份警詢筆錄稍後改以：余清心
    告知我半套1,900元，全套為3,000元，我先交1,900 元，剩
    餘1,100 元是性交易結束後才交付（偵卷第34頁）。衡以謝
    水木之警詢筆錄，對於由何人告知全套、半套價格，竟先後
    不一，則謝水木對於被告、余清心2 人是否有所誤認，不無
    疑問。又謝水木另於偵訊中稱：當時被告站在門口，並帶我
    進去，是我問余清心，余清心說全套3 千元的。余清心介紹
    價錢時，我沒有印象被告何在。我是先把按摩的1,900 元交
    給余清心等語（偵卷第146 頁）。因謝水木進入南都養生館
    後，已不知被告身在何處，則被告是否確實曾告知謝水木全
    套價格，被告果否帶同謝水木進入南都養生館引薦予余清心
    ，均難確定。況依丁○○所陳，全套價格為2,900 元，與謝
    水木所陳全套3,000 元，亦有不同，則謝水木上開所陳，是
    否屬實，非無疑義。退步言之，縱被告確曾帶謝水木進入店
    內，以南都養生館營業項目除全套性交易外，尚有單純按摩
    服務，已據丁○○、戊○○陳明屬實（偵卷第22、29頁），
    且被告亦曾在南都養生館從事按摩消費，已據其供陳在卷，
    則被告是否僅因在場泡茶、觀看電視，適巧單純帶謝水木入
    內，而不知謝水木欲從事性交易，亦非不可能。是以，尚難
    以被告帶領謝水木入內，逕認被告所為係媒介男客進行性交
    易。
(四)林俊豪於警詢證稱：媒介我從事性交易者為余清心，進入南
    都養生館時，簡錫川在門口拉客，余清心為該店負責人，被
    告是該店員工，在現場接待我（偵卷第38、39頁）；然於偵
    查中改稱：我自己進去南都養生館，我問余清心做愛多少錢
    ，他說2,900 元。從頭到尾都是余清心招待我，但我有看到
    被告在沙發那邊喝茶，被告沒有招待或招呼我。製作警詢筆
    錄時，因警察說這些人是在做什麼的，但我當時從頭到尾只
    有跟余清心接洽（偵卷第147、149、150 頁），則林俊豪對
    於被告究有無在其欲從事性交易時，從事招待或招呼，前後
    齟齬，自難僅以林俊豪前後不一之指述，率認被告受雇於余
    清心而從事媒介、容留性交易工作之拉客、招待等業務。
(五)觀諸卷附被告0000000000號行動電話之雙向通聯紀錄（偵卷
    第123至143頁），被告自98年8月1日23時14分31秒至98年8
    月12日22時17分57秒等多筆通聯紀錄，基地台位置出現在臺
    北縣蘆洲市○○路209號7樓頂，因被告於偵查中已表明，「
    約」於案發前10天去過南都養生館按摩（偵卷第158 頁），
    並於原審陳明，案發之前會去南都養生館消費，我認識余清
    心，有時候生意不好，（他）也會叫我去消費（簡上卷第35
    頁），則被告所使用上開行動電話於上開時段之基地台位置
    與南都養生館位置相近，尚與常情不悖。又被告使用上開行
    動電話於98年8月1日分別與丁○○、甲○○、己○○、丙○
    ○、戊○○使用之行動電話聯絡多筆，固有卷附雙向通聯紀
    錄存卷可參，且被告、丁○○等人均以其等互不相識。因被
    告供稱：有時候去南都養生館時，余清心會使用我的電話，
    有時候要去（南都養生館）會先打電話（本院卷第18、42反
    頁），且甲○○、丙○○、丁○○到庭表示，其等不認識被
    告，或不熟識被告。甲○○以其係兼差，案發前沒有見過被
    告；丙○○以有時在門口看到被告，但被告不是員工；丁○
    ○以見過被告2、3次，沒有交談。被告不是店裡員工（本院
    卷第38、39、40頁）。而己○○不認識被告（偵卷第50頁）
    ，戊○○堅稱：南都養生館負責人為余清心（偵卷第30、14
    9 頁），倘被告受雇於余清心而在南都養生館從事招攬男客
    之業務，何以甲○○、丙○○、丁○○、己○○、戊○○或
    未見過被告，或僅謀面2、3次，甚且均否認被告為員工，且
    被告持用之行動電話或因欲前往南都養生館而事先聯絡，或
    因余清心與被告熟識而借用被告之行動電話，均非不無可能
    。縱或被告自身曾與丁○○等人聯絡，因無從知悉其等聯絡
    之內容為何，自難僅憑卷附被告持用上開行動電話之通聯紀
    錄，遽斷被告有公訴人所指犯行。至台北縣蘆洲市○○路20
    9號7樓頂之基地台位置未涵蓋被告住處（台北縣蘆洲市○○
    路188之6號5 樓），固有中華電信股份有限公司通信分公司
    99年4 月26日行維三字第0990000210號函及附圖（本院卷第
    32、34頁），此僅足證明被告確實曾出入於南都養生館，以
    被告與余清心熟識，並曾前往南都養生館消費，亦無悖於常
    情，要難以被告以其住處在南都養生館附近，行動電話基地
    台位置相近所辯，尚無可取，資以為反證其犯罪之論據。
(六)至卷附現場照片及扣案如上開所示證物，充其量僅足以證明
    南都養生館余清心有媒介、容留男客與館內小姐從事性交易
    而從中營利之行為。是以，除被告於案發之日，曾出入南都
    養生館外，遍查卷內其餘證據資料並無被告招攬男客入內從
    事性交易，或在謝水木進入消費之時，介紹性交易內容，並
    引領入從事性交易等證據，且無任何其他積極證據足以證明
    被告與余清心間，有犯意聯絡及行為分擔下之合意，自不得
    擅將被告在場即評價為與余清心共同實施公訴人所指犯罪行
    為。
七、綜上各情，由卷內公訴人所提出證據，尚未達一般人均不致
    有所懷疑足以確信之程度。此外，復查無其他積極證據足證
    被告確實有公訴人所指犯行，依照前開說明，應為被告有利
    之認定。原審同此見解而諭知被告無罪，核無違誤。
八、公訴人上訴意旨略以：(一)徵諸常情，一般人欲與友人泡茶、
    觀賞電視節目，豈有相約於深夜時分，並前往友人經營提供
    性服務之營業處所聚會，此與常人生活經驗中，朋友往來交
    際之時間、地點、方式顯不相符，是被告辯以，前往看棒球
    、泡茶，有違經驗法則。又被告持用之0000000000號電話自
    98年8月1 日至8月12日基地台位置多次出現在臺北縣蘆洲市
    ○○路209號7 樓頂，與案發地點臺北市○○市○○路211號
    位置相近，被告辯稱其於案發10日前才去消費云云，核與事
    實不符。且被告住所基地臺位置與案發地點尚有直線約1 公
    里之距離，被告幾近連續每日下午7至8時或10至11時乃至清
    晨，均前往案發地點，應認被告辯詞尚難採信。(二)依丁○○
    、甲○○、郭鳳英、己○○、丙○○所證，均不認識被告等
    語。然卷附被告持用0000000000號電話雙向通聯紀錄，其等
    互相間有多次聯絡紀錄，是應認其等雙方互為熟識，故丁○
    ○等人於警詢或偵訊中所證不認識被告，應屬偏袒、掩飾被
    告犯行，不足採信。(三)謝水木因時間久遠而於原審多有遺忘
    ，自以其警詢筆錄較為可採。則被告既站立在南都養生館門
    口，並引導謝水木進入館內，即屬參與容留、媒介性交易之
    犯行。原審率認被告未參與犯行，難令人甘服云云。
九、然：被告與余清心熟識，前往泡茶、看美國職棒，已據余清
    心、簡錫川陳明在卷（偵卷第15、19頁），以朋友間相聚、
    交往方式誠屬因人而異，且泡茶、看美國職棒屬同好者通常
    聯絡感情的方式之一，余清心經營南都養生館，營業時間內
    不易輕言離開，則被告凌晨前往南都養生館泡茶、看美國職
    棒，並無特殊異於常人之情。又卷附被告持用行動電話之通
    聯紀錄，不足以認定被告受雇於余清心而從事媒介、容留性
    交易工作之拉客、招待等業務，已如上述。且丁○○、甲○
    ○、丙○○到庭具結重申確實與被告不熟識，以其等與被告
    無任何關係，尚無為迴護被告而陷己身於偽證重罪追訴之理
    ，故其等以被告非南都養生館之員工，尚非不可採信。謝水
    木於原審雖已多所遺忘，然其距離案發約2 星期後之偵訊中
    （98年8 月27日）已陳明：確實是余清心告以全套價錢，我
    也是把1,900 元交給余清心，顯然斯時，謝水木已翻異警詢
    陳述之內容，則謝水木之同一警詢筆錄，對告以從事性交易
    代價之人先後已有不同，如前所述，甚且與偵訊筆錄亦有不
    同，則謝水木警詢筆錄未必正確。縱或謝水木始終以被告曾
    帶伊進去，因謝水木入內後，已不知被告身處何處，則被告
    是否僅因在場適巧欲入內而遭謝水木誤會引薦入內，不無疑
    問，尚難因此率認被告有何公訴人所指犯行。從而，公訴人
    上訴意旨，徒憑陳詞，指摘原判決不當上訴，核無理由，應
    予駁回。
據上論斷，應依刑事訴訟法第368條，判決如主文。 
本案經檢察官柯麗鈴到庭執行職務。
中    華    民    國    99    年    5    月     27    日
                 刑事第二庭審判長法  官 洪光燦      
                                 法  官 楊照男         
                                 法  官 李麗玲         
以上正本證明與原本無異。
檢察官如不服本判決，應於收受送達後10日內向本院提出上訴書
狀，其未敘述上訴之理由者並得於提起上訴後10日內向本院補提
理由書（均須按他造當事人之人數附繕本）「切勿逕送上級法院
」。
被告不得上訴。
                                 書記官 廖婷璇
中    華    民    國    99    年    5    月     27    日

司法院資訊處製作；財團法人民間司法改革基金會備份。
